臺灣高雄地方法院刑事判決
111年度審交易字第202號
公  訴  人  臺灣高雄地方檢察署檢察官
被      告  孫雲龍



上列被告因公共危險案件，經檢察官提起公訴（111年度偵字第8
00號），被告對被訴事實為有罪之陳述，由本院裁定依簡式審判
程序審理，判決如下：
    主  文
孫雲龍駕駛動力交通工具而有吐氣所含酒精濃度達每公升零點二
五毫克以上，處有期徒刑拾月。
    事  實
一、孫雲龍於民國110年12月23日19時許，在高雄市三民區南台
    路某小吃部飲用酒類，復於同日23時30分許，在高雄市○○區
    ○○○路000號「金輝飯店」房間內，飲用高粱酒後，致吐氣所
    含酒精濃度達每公升0.25毫克以上，其知悉飲酒過量無法安
    全駕駛動力交通工具及酒後騎車具有高度肇事危險性，竟仍
    於翌日即110年12月24日上午9時許，騎乘車牌號碼000-000
    號普通重型機車上路，行經高雄市三民區建國三路與市中一
    路口時，因騎乘機車違規抽煙為警攔查；經警發現其身上有
    酒味，乃於110年12月24日上午9時44分許，對其酒測，測得
    其吐氣所含酒精濃度達每公升1.15毫克，始悉上情。
二、案經高雄市政府警察局三民第一分局報告臺灣高雄地方檢察
    署檢察官偵查起訴。
    理  由
一、本案被告孫雲龍所犯非死刑、無期徒刑、最輕本刑為3年以
    上有期徒刑之罪，或高等法院管轄第一審之案件，被告於本
    院審理時對被訴事實為有罪之陳述，經告以簡式審判程序之
    旨，並聽取檢察官、被告之意見後，本院裁定改依簡式審判
    程序進行審理，是本件之證據調查，依刑事訴訟法第273條
    之2規定，不受同法第159條第1項、第161條之2、第161條之
    3、第163條之1及第164條至第170條規定之限制。
二、上揭事實，業據被告孫雲龍於警詢、偵訊及本院審理時均坦
    承不諱，且有高雄市政府警察局三民第一分局三民派出所酒
    精測試報告、呼氣酒精測試器檢定合格證書、車輛詳細資料
    報表各1份及高雄市政府警察局舉發違反道路交通管理事件
    通知單影本2張在卷可稽，足認被告之自白與事實相符。故
    本件事證明確，被告犯行堪以認定，應依法論科。
三、按行為後法律有變更者，適用行為時之法律。但行為後之法
    律有利於行為人者，適用最有利於行為人之法律，刑法第2
    條第1項定有明文。查被告為本案行為後，刑法第185條之3
    業於111年1月28日修正公布施行，並於同年月30日生效。修
    正後刑法第185條之3第1項第1款之不能安全駕駛動力交通工
    具罪之法定刑業由「2年以下有期徒刑，得併科20萬元以下
    罰金」，修正為「3年以下有期徒刑，得併科30萬元以下罰
    金」，經比較新舊法之規定，修正後刑法第185條之3第1項
    第1款之規定並未有利於被告，依據前揭規定，應適用修正
    前刑法第185條之3第1項第1款之規定論處。
四、核被告孫雲龍所為，係犯修正前刑法第185條之3第1項第1款
    之吐氣所含酒精濃度達每公升0.25毫克以上而駕駛動力交通
    工具罪。　　
五、檢察官起訴書雖記載被告前於107年10月間、108年2月間，
    因公共危險案件，經法院分別判處有期徒刑7月、8月，合併
    定應執行有期徒刑1年確定，復於108年4月間，再因公共危
    險案件，經法院判處有期徒刑6月，併科罰金新臺幣3萬元確
    定，上開3罪接續執行，徒刑部分於110年3月29日縮短刑期
    假釋出監，於110年6月12日假釋期滿未經撤銷，以已執行完
    畢論，而應論以累犯等語。然檢察官未具體指出證明方法證
    明被告構成累犯之事實及其應加重其刑之事項，依最高法院
    刑事大法庭110年度台上大字第5660號裁定意旨，本院自無
    庸就此部分依職權調查並為相關之認定，況被告此部分前科
    素行，將依刑法第57條第5款規定，於量刑時予以審酌。
據上論斷，應依刑事訴訟法第273條之1第1項、第299條第1項前
段，刑法第2條第1項前段、（修正前）第185條之3第1項第1款，
刑法施行法第1條之1第1項，判決如主文。
本案經檢察官吳協展提起公訴，檢察官范文欽到庭執行職務。
中　　華　　民　　國　　111 　年　　5 　　月　　31　　日
                  刑事第五庭    法　官  陳川傑
以上正本證明與原本無異。
如不服本判決應於收受判決後20日內向本院提出上訴書狀，並應
敘述具體理由。其未敘述上訴理由者，應於上訴期間屆滿後20日
內向本院補提理由書(均須按他造當事人之人數附繕本)「切勿逕
送上級法院」。
中　　華　　民　　國　　111 　年　　5 　　月　　31　　日
                                書記官  黃挺豪
附錄本件論罪科刑之法條全文： 
《111年1月28日修正前中華民國刑法第185條之3第1款》
駕駛動力交通工具而有下列情形之一者，處二年以下有期徒刑，
得併科二十萬元以下罰金：
一、吐氣所含酒精濃度達每公升零點二五毫克或血液中酒精濃度
    達百分之零點零五以上。
二、有前款以外之其他情事足認服用酒類或其他相類之物，致不
    能安全駕駛。
三、服用毒品、麻醉藥品或其他相類之物，致不能安全駕駛。
因而致人於死者，處三年以上十年以下有期徒刑；致重傷者，處
一年以上七年以下有期徒刑。
曾犯本條或陸海空軍刑法第五十四條之罪，經有罪判決確定或經
緩起訴處分確定，於五年內再犯第一項之罪因而致人於死者，處
無期徒刑或五年以上有期徒刑；致重傷者，處三年以上十年以下
有期徒刑。